【裁判字號】    88,毒抗,893
【裁判日期】    890215
【裁判案由】    毒品危害防制條例
【裁判全文】
臺灣高等法院刑事裁定                            八十八年度毒抗字第八九三號
    抗  告  人
    即  被  告  甲○○
右抗告人因毒品危害防制條例案件，不服台灣板橋地方法院民國八十八年十月二十二
日裁定 (八十八年度毒聲字第六六０三號)，提起抗告，本院裁定如左：
    主  文
抗告駁回。
    理  由
一、按施用毒品者，於裁定送觀察、勒戒後，有繼續施用毒品之傾向者，由法院裁定
    令入戒治處所施以強制戒治，其期間為一年。強制戒治執行已滿三月，戒治處所
    認無繼續戒治之必要者，得檢具事證，報由檢察官聲請法院裁定停止戒治。前項
    停止期間應付保護管束，期滿未經撤銷者，視為強制戒治期滿；其違反保護管束
    應遵守事項情節重大者，得由檢察官聲請法院裁定撤銷停止戒治。毒品危害防制
    條例第二十條第二項、第二十二條第一項、第二項定有明文。抗告人因施用第二
    級毒品，經原審裁定將其送觀察、勒戒後，經台灣台北看守所附設勒戒處所認有
    繼續施用毒品之傾向，原審乃裁定抗告人令入戒治處所，施以強制戒治一年，此
    有原審八十八年毒聲字第五０六號、第一二二四號裁定在卷（見八十八年偵字第
    二九九七號偵查卷第十八、二十七頁）可稽。嗣強制戒治執行已滿三月，其成效
    經評定為合格，認無繼續戒治之必要者，由檢察官聲請原審法院裁定停止戒治，
    並宣告所餘戒治期間付保護管束等情，亦有原審八十八年毒聲字第四三五八號裁
    定存卷足考。詎抗告人竟於保護管束期間，又有施用第二級毒品安非他命之行為
    ，有臺灣板橋地方法院檢察署受保護管束人尿液檢體監管紀錄表（第三聯）及檢
    驗報告附卷（見八十八年毒偵字第一九一六號偵查卷第三、四頁）可稽，其違反
    保護管束應遵守事項情節重大，原審因而依毒品危害防制條例第二十二條第二項
    規定，裁定撤銷停止戒治，令入戒治處所施以強制戒治，經核尚無不合。
二、抗告意旨略以：伊尿液經檢驗所以會有安非他命之陽性反應，完全是因身有病痛
    ，須服用成藥及漢藥所造成，並非施用安非他命云云。惟查抗告人於八十八年十
    月四日採尿送驗時，並未陳明有服用藥物等情，此有臺灣板橋地方法院檢察署受
    保護管束人尿液檢體監管紀錄表（第三聯）附卷可稽，且抗告人於抗告期間始終
    未曾陳明服用何種藥物及提出該藥物，則抗告人所辯：伊尿液所以會有安非他命
    之陽性反應，完全是服用成藥及漢藥所造成云云，即有不實。又按安非他命經施
    用後約百分之七十於二十四小時內自尿中排出，約百分之九十於九十六小時內自
    尿中排出，因此尿液中可檢測出安非他命陽性反應，其最長之時間不會超過四日
    ，此有行政院衛生署藥物食品檢驗局（八一）藥檢壹字第００一一五六號函在卷
    足稽，而抗告人於前揭時間所採取之尿液檢驗結果，既呈安非他命之陽性反應，
    參諸前揭說明，應可認抗告人確曾於八十八年十月四日採尿時往前回溯之九十六
    小時內之某一時段內，曾施用第二級毒品安非他命，是抗告人所辯委無足採，其
    違反保護管束應遵守事項情節重大，洵堪認定。其抗告為無理由，應予駁回。
三、據上論斷，應依刑事訴訟法第四百十二條裁定如主文。
中    華    民    國    八十九    年      二        月        十        日
                              臺灣高等法院刑事第四庭
                                  審判長法  官  蔡  永  昌
                                        法  官  李  得  灶
     法  官  徐  昌  錦
右正本證明與原本無異。
不得再抗告。
                                        書記官  吳  金  來
中    華    民    國    八十九    年      二        月        十四      日


司法院資訊處製作；財團法人民間司法改革基金會備份。
